【裁判字號】    89,易,2626
【裁判日期】    891031
【裁判案由】    竊盜
【裁判全文】
臺灣高雄地方法院刑事判決                        八十九年度易字第二六二六號
    公  訴  人  臺灣高雄地方法院檢察署檢察官
    被      告  乙○○
    選任辯護人  施秉慧
                焦文城
                張清富
右列被告因竊盜案件，經檢察官提起公訴（八十九年度偵字第三五二四號），本院判
決如左：
    主  文
乙○○踰越安全設備於夜間侵入住宅竊盜，累犯，處有期徒刑壹年。
    事  實
一、乙○○前因竊盜案件，經臺灣高等法院台南分院判處有期徒刑十月確定，於民國
    八十五年十一月二十六日縮刑期滿執行完畢。詎猶不知悔改，因其承租之高雄市
    新興區○○○路七十五之二號三樓Ａ室房間，與相鄰之高雄市新興區○○○路七
    十五之二號三樓Ｇ室由丙○○承租之房間，僅以二片厚約一點五公分之三合板及
    隔音棉相隔，且隔板上方尚有三十五公分左右之空隙，可供一人側身翻過，有機
    可趁，竟意圖為自己不法之所有，於八十九年二月三日凌晨二時三十分許之夜間
    ，推開其承租房間內之石綿天花板後，翻過前開二房間間屬安全設備之隔間木板
    上方空隙，踰越安全設備而無故侵入丙○○之住宅，並竊取丙○○置於化妝台抽
    屜紅包袋內之現金新台幣（下同）二千元，得手後再由丙○○所承租房間之大門
    離開。嗣於當日清晨六時許，丙○○自外返家時發覺其房間之石綿天花板塌陷，
    置於化妝台抽屜內之現金失竊而報請警方處理，經警方由現場之情形研判竊賊係
    由相鄰之高雄市新興區○○○路七十五之二號三樓Ａ室侵入，而於八十九年二月
    三日中午十二時三十分許，於乙○○返回上址住處時查獲，並於乙○○之口袋內
    扣得尚未花用之贓款一千六百元（已發還丙○○）。
二、案經高雄市政府警察局新興分局報請臺灣高雄地方法院檢察署檢察官偵查起訴。
    理  由
一、訊據被告乙○○矢口否認有何竊盜之犯行，辯稱：伊在八十九年二月三日凌晨一
    時四十分許，即自高雄市新興區○○○路七十五之二號三樓Ａ室之租屋處外出，
    一直待在「漫畫王」書店中，到當天中午才返回家中，當天是因為在場的警員毆
    打伊，伊才承認有行竊，而且檢察官訊問時，因害怕伊之供述若與在警方之供述
    不同，將有遭受羈押之虞，才會在檢察官訊問時也承認行竊，實際上伊根本沒有
    行竊云云。
二、經查：
  (一)被告雖辯稱係遭警方刑求始坦承竊盜等語；然證人即當日前往處理之警員甲○○
    證稱：當天丙○○報案表示遭竊，而且她的房間可由隔壁的天花板進入，門窗又
    都沒有被破壞的情形，經過警局的主管研判是隔壁的乙○○行竊，伊就在外面埋
    伏，到中午時找到乙○○，乙○○的手及背部都有刮傷，房間有一件綠色的衣服
    也有刮破，與輕鋼架上鉤到的布料相同，乙○○就自己承認偷竊，並沒有使用暴
    力或恐嚇乙○○等語（見本院八十九年七月十一日訊問筆錄），是難僅由被告之
    片面指述遽認警方有何刑求之不法行為；況且，被告於遭警方移送檢察官訊問時
    ，非惟未曾向檢察官表示有遭警方刑求之情形，反而對於八十九年二月三日侵入
    證人丙○○房間行竊之犯行坦承不諱，衡情，以被告曾於八十五年間曾因竊盜案
    件經法院判刑確定，其對自白犯行將有致己身受不利裁判之可能一事，自應知之
    甚明，倘其真係因警方刑求始坦承犯行，自當於移送檢察官訊問時向檢察官提出
    說明，豈有絲毫未提及刑求之事，反而坦承竊盜犯行之理，益見被告於本院中所
    辯係遭警方刑求一詞，委無足採。被告之自白係其於自由意思下所為一情，應堪
    認定，合先敘明。
  (二)又證人丙○○承租位於之高雄市新興區○○○路七十五之二號三樓Ｇ室，於證人
    丙○○在八十九年凌晨二時許離開後某時，遭人侵入竊盜置於化妝台內之現金二
    千元，且證人丙○○所承租之上開房間天花板塌陷，門窗並無遭受任何破壞等情
    ，業經證人丙○○證述綦詳（見本院八十九年九月十四日訊問筆錄），復有贓物
    認領保管收據一紙附卷可稽；且被告前於警、偵訊中亦對於八十九年二月三日凌
    晨二時三十分許，自天花板空隙爬進證人丙○○之住處，竊取證人丙○○置於化
    妝台抽屜紅包袋內現金二千元，於爬進證人丙○○住處時，因輕鋼架無法支撐其
    重量，而自天花板上跌落，致天花板部分塌陷之事實坦承不諱，核與證人丙○○
    證述失竊財物放置之地點為化妝台之抽屜內，且現金係放置於紅包袋內之情形相
    符，亦與竊盜現場即高雄市新興區○○○路七十五之二號三樓Ｇ室天花板確有塌
    陷之情形吻合，復有現場照片五張附卷可稽，證人甲○○並證稱：有在乙○○身
    上搜到一千六百元，乙○○表示是從紅包袋內拿出來的等語（見本院八十九年七
    月十一日訊問筆錄），若被告確未侵入證人丙○○之住家行竊，其對證人丙○○
    失竊財物置放之地點、外包裝及失竊現場之狀況，當無能為如此清楚描述之理，
    益見被告於警、偵訊中之自白與事實相符，洵堪採信。
  (三)再經本院命高雄市政府警察局新興分局至高雄市新興區○○○路七十五之二號三
    樓Ａ室、Ｇ室測量天花板夾層之高度及本院至現場勘驗結果，前由被告所承租之
    Ａ室及證人丙○○所承租之Ｇ室，天花板均為石綿材質，且可掀開，其夾層之高
    度約為五十公分左右，有高雄市政府警察局新興分局八十九年八月八日高市警新
    分刑字第一四二０九號函附之照片六張可稽，而上開二間房間中間係以厚約一點
    五公分之三合板二片及隔音棉為隔板，其上以木板封閉之部分，係於八十九年二
    月三日竊案發生後始行加釘之情，並經證人羅秋萍即房東證述在卷（見本院八十
    九年十月十一日訊問筆錄），經現場測量結果，隔板上方加釘木板部分之高度為
    三十五公分，亦有勘驗筆錄可佐，是於八十九年二月三日前，間隔上開二間房間
    之隔板上方，確有三十五公分之空隙一節，應堪認定。又被告之身高一百七十公
    分，體重六十公斤（見本院八十九年十月十七日審判筆錄），是被告之身材屬較
    為削瘦，其確得以側身通過隔板上方之空隙無疑。從而，由被告所承租之房間直
    接翻過隔板上方之空隙而進入證人丙○○之房間並非不可能甚明。
  (四)至被告另辯稱：可能係竊賊自證人丙○○房間侵入被告之房間時，造成證人丙○○房間天花板之損壞一詞，惟當時天花板塌陷之地點為證人丙○○房間，而非被
    告之房間，若竊賊係由證人丙○○房間經過天花板夾層進入被告之房間，以二間
    房間之石綿天花板均係活動可掀起，竊賊僅需將證人丙○○房間上方之石綿天花
    板掀起即可，實無大肆破壞之必要，且由警方於現場拍攝之照片觀察，現場輕鋼
    架係呈現類似於「Ｖ」字型之凹陷，其施力之方向應係由上而下，故被告前開辯
    詞，顯不足採。
  (五)又被告雖提出消費單據一紙為佐，證明其自八十九年二月三日凌晨二時五十四分
    許起，即於「漫畫王」看書至同日中午十二時五十四分許；然由被告所提出之消
    費單據，並無消費之人為何之記載，是該消費單據是否確由被告本人消費一情，
    已屬有疑；況且，該消費單據所載之消費時間為八十九年二月三日凌晨二時五十
    七分起至十二時五十四分，亦於被告於警訊中供承行竊之八十九二年月三日凌晨
二時三十分後，縱其提出之單據為真，亦不能排除被告於行竊後再至「漫畫王」
    消費之可能，故被告提出之上開單據，並不足以為有利被告之認定。
  (六)再者，被告先稱：當日凌晨一時四十分許，曾以0000000000號行動電
    話與王純之通話，並向王純之表示欲外出；然經本院向遠傳電信股份有限公司（
    下稱遠傳電信）查詢0000000000號行動電話於八十九年二月三日凌晨
    零時起至同日下午二時止之通聯記錄，並無被告所稱於八十九年二月三日凌晨一
    時四十分許發話之記錄，有遠傳電信函附之通話記錄一紙可參，嗣經本院告以0
    000000000號行動電話並無其所指之該次通話後，被告始改稱忘記係以
    住家電話或行動電話聯絡王純之，足見被告所稱曾於外出前致電王純之一節為不
    實，被告請求傳訊王純之亦屬不必要，爰不予傳訊，附此敘明。
  (七)綜上所述，被告係於八十九年二月三日凌晨二時三十分許，由其租用房間與證人
    丙○○承租房間隔板上方之空隙，侵入證人丙○○之住家行竊等情，業經被告於
    警、偵訊中坦承不諱，且被告對於行竊之方式、竊得財物放置之地點、包裝方式
    之說詞，均與現場狀況及證人丙○○之說詞相吻，足見其於警、偵訊中之供詞非
    虛；且前開二間房間隔板上方之空隙，目前雖已以木板封閉，然此係案發後始行
    加釘一情，業經證人羅秋萍證述在卷，以木板隔間上方之空隙有三十五公分左右
    ，被告之身材並甚為削瘦，其確可以側身通過上開空隙無疑；輔以證人丙○○房
    間天花板塌陷之情形，及證人丙○○住家之門窗並無遭受任何破壞等情以觀，益
    見竊賊確係經由被告之房間進入證人丙○○房間，是被告於警、偵訊中之自白與
    事實相符一情，應堪認定。至被告辯稱係遭警方刑求一情，除為證人甲○○所否
    認外，衡以被告於當日移送檢察官訊問時，不但絲毫未曾提及警方刑求之事，並
    對竊盜之犯行坦承不諱，更可見被告所辯遭刑求一詞，純屬卸責之舉，無可採信
    。事證明確，被告犯行洵堪認定。
三、查高雄市新興區○○○路七十五之二號三樓Ｇ室係證人丙○○供其住家使用，該
    房間與被告承租之高雄市新興區○○○路七十五之二號三樓Ａ室雖係相鄰，並位
    於同一棟公寓之內，惟前開二間房間並無任何共用部分，相互獨立，並各有獨立
    之門戶與外界通行，是其各構成獨立之住宅無疑，而房間隔間木板係安全設備（
    最高法院七十年台上字第二五六四號裁判可資參照），被告於夜間之凌晨二時三
    十分許，由隔間木板上端爬入鄰房竊盜，核其所為係犯刑法第三百二十一條第一
    項第一款、第二款之踰越安全設備於夜間侵入住宅竊盜罪。公訴人漏未論及被告
    踰越安全設備竊盜部分之犯行，尚有未洽。又被告前因竊盜案件，經臺灣高等法
    院台南分院判處有期徒刑十月，於八十五年十一月二十六日縮刑期滿執行完畢，
    有臺灣高等法院被告全國前案記錄表可參，其受有期徒刑之執行完畢，五年以內
    再犯本件有期徒刑以上之罪，為累犯，應依刑法第四十七條規定加重其刑。爰審
    酌被告甫因竊盜案件服刑期滿出獄，竟猶不知悔改，再犯本件竊盜犯行，且侵入
    住家行竊，對一般社會大眾身家安全之侵害極大，犯後復一再否認犯行，絲毫未
    見悔改之意，惡性重大，惟念其竊得財物非鉅等一切情狀，量處如主文所示之刑
    。
據上論斷，應依刑事訴訟法第二百九十九條第一項前段，刑法第三百二十一條第一項
第一款、第二款、第四十七條，判決如主文。
中      華      民      國    八十九    年      十      月    三十一    日
                                  臺灣高雄地方法院刑事第七庭
                                      法  官    曾  淑  娟
右正本證明與原本無異。
如不服本判決，應於判決送達後十日內，向本院提出上訴狀。
                                      書記官    陳  恩  如
中      華      民      國    八十九    年      十      月    三十一    日
附錄本判決論罪之法條：
刑法第三百二十一條第一項第一款、第二款：
犯竊盜罪而有左列情形之一者，處六月以上五年以下有期徒刑：
一、於夜間侵入住宅或有人居住之建築物、船艦或隱匿其內而犯之者。
二、毀越門扇、牆垣或其他安全設備而犯之者。


司法院資訊處製作；財團法人民間司法改革基金會備份。
